【裁判字號】    90,易,296
【裁判日期】    900803
【裁判案由】    詐欺
【裁判全文】
臺灣花蓮地方法院刑事判決                            九十年度易字第二九六號
    公  訴  人  臺灣花蓮地方法院檢察署檢察官
    被      告  乙○○
右列被告因詐欺案件，經檢察官提起公訴（九十年度偵字第七三三號），本院判決如
左：
    主  文
乙○○意圖為自己不法之所有，以詐術使人將本人之物交付，處有期徒刑陸月，如易
科罰金，以佰元折算壹日。
    事  實
一、乙○○明知其並無資力至大陸投資餐廳，竟意圖為自己不法之所有，於民國九十
    年一月十六日上午八時許，在花蓮縣吉安鄉仁里村十鄰文化十四號向甲○○佯稱
    ：伊至中國大陸廈門投資餐廳事業，一股東出資新臺幣（下同）四十萬元，共有
    四個股東，伊已出資四十萬元云云，邀約甲○○參與餐廳股東出資，使甲○○深
    信不疑而陷於錯誤，分別於同年月十七日、十九日、二十三日、二十六日、二十
    七日，在吉安鄉仁里村十鄰文化十四號、花蓮市○○街三五號樓下等處，陸續交
    付投資餐廳之股東出資款合計三十九萬五千五百元予乙○○，乙○○於詐得上開
    款項後，旋自九十年一月二十九日起避不見面，甲○○始知受騙。
二、案經被害人甲○○訴由花蓮縣警察局花蓮分局報請台灣花蓮地方法院檢察署檢察
    官偵查起訴。
    理  由
一、訊據被告乙○○矢口否認有何詐欺犯行，辯稱：伊並未向甲○○告知可到大陸投
    資，亦未向甲○○收受投資款三十九萬五千五百元云云。然查，右揭犯罪事實業
    據被害人甲○○指訴歷歷，另被告確有以伊欲至中國大陸廈門投資餐廳事業，每
    個股東出資新臺幣四十萬元，共有四個股東，伊已出資四十萬元為由，邀約甲○
    ○參與餐廳股東出資，甲○○並已陸續交付投資款共計三十九萬五千五百元給被
    告，被告取得該筆款項後，悉數拿去償還其積欠姓名年籍均不詳綽號「陳先生」
    男子之賭債等情，亦迭據被告於警訊、偵查中供承不諱，嗣被告於本院審理時雖
    翻異前詞，辯稱：伊於偵訊前曾在路上被人家打，有人恐嚇伊，並問伊要不要還
    債，伊始於警訊及偵查中為前揭供述云云，惟被告於警訊及偵查中皆未遭刑求，
    被恐嚇後並未報警，且未欠施行恐嚇之人債務等節，乃為被告所自承在卷（見本
    院九十年七月三十一日審判筆錄），按被告果未積欠他人債款，卻憑空遭人恐嚇
    要債，其理當報警或尋求司法單位協助，乃被告不此之圖，反而在未受刑求狀況
    下，於九十年二月二日警訊時及九十年三月九日檢察官偵訊時，屢屢表示其係因
    積欠賭債，被逼昏了，致一時失慮向告訴人行騙，並就行騙細節及騙得財物用途
    分別供述綦詳，其所辯係因遭恐嚇始為自白云云，顯與常情有悖。猶有進者，被
    告於本院審理時供稱：「一月廿七日我有打電話給告訴人，我是請她自己辦台胞
    證，因為我不會辦。」、「我是在文化十四號處煮飯才認識告訴人。我與告訴人
    無任何財務糾紛與過節。」、「（是否向告訴人提及辦理台胞證的事情？）是告
    訴人要求我幫她辦台胞證，但我不會辦，請她自己找旅行社去辦，告訴人去我雇
    主家聊天時並向我提出代辦台胞證請求時，我當場就拒絕她了，時間約在八十九
    年十二月底。」等語，倘被告於告訴人提出代辦台胞證時，即已當場拒絕，依理
    實無需於月餘後，再特意以電話向告訴人表示其無法代辦台胞證，告訴人須自行
    辦理等語，可徵被告必曾就代辦台胞證乙事允諾告訴人，核與被告於警訊及偵查
    所供述其係以至大陸投資為幌誘騙告訴人交付財物等語，彼此具有密切關連，亦
    見告訴人指訴情節並非無稽，堪予採信。另衡諸常情，被告既不諱言與告訴人間
    先前並無財務糾紛或過節，其復非豪門巨富，並無引致告訴人覬覦其財富而設詞
    誣陷之動機，益徵被告所辯，要屬事後卸責之詞，委無足採。綜上所述，本件事
    證明確，被告犯行洵堪認定，應予依法論科。
二、核被告所為，係犯刑法第三百三十九條第一項詐欺取財罪。被告施用詐術自告訴
    人處先後五次取得財物之行為，均係基於同一詐欺犯意下之接續行為，僅侵害一
    個法益，只論以一罪，公訴人認應依連續犯處斷，容有誤會，併此敘明。爰審酌
    被告前無犯罪紀錄，有台灣花蓮地方法院檢察署刑案資料查註紀錄表及台灣高等
    法院被告全國前案紀錄表各一份在卷可稽，素行尚稱良好，並審酌其犯罪之動機
    、手段、詐取之金額、所生危害，及事後否認犯行等一切情狀，量處如主文所示
    之刑，並諭知易科罰金之折算標準。
據上論斷，應依刑事訴訟法第二百九十九條第一項前段，刑法第三百三十九條第一項
、第四十一條第一項前段，罰金罰鍰提高標準條例第一條前段、第二條，判決如主文
。
本案經檢察官李子春到庭執行職務。
中      華      民      國    九十      年      八      月      三      日
                                    台灣花蓮地方法院刑事庭
                                        法  官  陳  世  博
右正本證明與原本無異。
如不服本判決，應於判決送達後十日內向本院提出上訴狀( 應附繕本 )，上訴於
臺灣高等法院花蓮分院。
                                        書記官  連  玫  馨
中      華      民      國    九十      年              月              日


司法院資訊處製作；財團法人民間司法改革基金會備份。
